【裁判字號】    89,訴,1871
【裁判日期】    891229
【裁判案由】    毒品危害防制條例
【裁判全文】
臺灣板橋地方法院刑事判決                        八十九年度訴字第一八七一號
    公  訴  人  臺灣板橋地方法院檢察署檢察官
    被      告  甲○○
右列被告因毒品危害防制條例案件，經檢察官提起公訴（八十九年度毒偵字第五九二
○號），本院判決如左：
    主  文
甲○○施用第一級毒品，累犯，處有期徒刑柒月，扣案海洛因（毛重零點參公克）沒
收銷燬。又連續施用第二級毒品，累犯，處有期徒刑伍月，扣案安非他命（毛重零點
陸公克）沒收銷燬，安非他命吸食器壹組沒收。應執行有期徒刑拾壹月，扣案海洛因
（毛重零點參公克）、安非他命（毛重零點陸公克）沒收銷燬，安非他命吸食器壹組
沒收。
    事  實
一、甲○○前因賭博案件，經本院以八十六年度易字第六八四八號判處有期徒刑七月
    確定，甫於民國八十七年十二月十四日判決確定。又其前因施用毒品違反毒品危
    害防制條例案件，經依本院八十九年度毒聲字第三五七三號裁定送觀察、勒戒後
    ，因認無繼續施用毒品之傾向，業由臺灣板橋地方法院檢察署檢察官於八十九年
    六月二十三日以八十九年度毒偵緝字第七○○號為不起訴處分確定。甲○○於八
    十九年八月三十一日前約一星期之某日，在其位於臺北縣三峽鎮○○街二十七巷
    八號四樓之三住處，施用第一級毒品海洛因乙次；另其尚基於概括之犯意，自八
    十九年八月上旬起至八十九年八月三十一日止，同在上址連續施用第二級毒品安
    非他命多次。嗣於同年九月一日凌晨一時三十分許，為警在上址查獲，並扣得海
    洛因（毛重○點三公克）、安非他命（毛重○點六公克）及其所有以化妝品瓶改
    造充用之安非他命吸食器乙組；經依本院八十九年度毒聲字第五五二一號裁定送
    觀察勒戒後，認有繼續施用毒品之傾向。
二、案經臺北縣警察局三峽分局報告臺灣板橋地方法院檢察署檢察官偵查起訴。
    理  由
一、訊之被告甲○○對於右揭犯罪事實俱自白不諱，且其被查獲後經採尿送驗結果亦
    呈安非他命類及鴉片類陽性反應，此有臺北縣警察局三峽分局查獲毒品危害防制
    條例案件姓名代碼對照表、臺灣檢驗科技股份有限公司濫用藥物尿液檢驗報告在
    卷足稽，並有扣案海洛因（毛重○點三公克）、安非他命（毛重○點六公克）及
    安非他命吸食器乙組可資佐證，堪信其前開自白與事實相符。又被告前因施用毒
    品違反毒品危害防制條例案件，經依本院八十九年度毒聲字第三五七三號裁定送
    觀察、勒戒後，因認無繼續施用毒品之傾向，業由臺灣板橋地方法院檢察署檢察
    官於八十九年六月二十三日以八十九年度毒偵緝字第七○○號為不起訴處分確定
    ，而其於本件遭查獲後，經依本院八十九年度毒聲字第五五二一號裁定送觀察勒
    戒後，認有繼續施用毒品之傾向，此有上開刑事裁定、不起訴處分書、觀察勒戒
    處分執行指揮書、臺灣臺北看守所附設勒戒處所有無繼續施用毒品傾向證明書等
    在卷足佐。是以本件事證明確，被告於前次施用毒品因觀察勒戒結果認無繼續施
    用毒品傾向而受不起訴處分後五年以再為施用海洛因、安非他命之犯行堪予認定
    。
二、按海洛因、安非他命分屬毒品危害防制條例第二條第二項第一款、第二款所定之
    第二級毒品，核被告所為，係犯毒品危害防制條例第十條第一項，及同條第二項
    之罪。其先後多次施用安非他命犯行，時間緊接，方法相同，所犯又係構成要件
    相同之罪，顯係基於概括犯意而為之，為連續犯，應依刑法第五十六條之規定論
    以一罪，並加重其刑。所犯上開二罪間，犯意各別，行為互殊，應予分論併罰。
    又被告前因賭博案件，經本院以八十六年度易字第六八四八號判處有期徒刑七月
    確定，甫於民國八十七年十二月十四日判決確定，此有臺灣高等法院檢察署刑案
    紀錄簡覆表附卷足參，其於五年以內再犯本件最重本刑為有期徒刑以上之罪，為
    累犯，應依刑法第四十七條之規定加重其刑，就所犯施用第二級毒品安非他命部
    分並遞加重之。爰審酌被告有多次前科，素行非佳，前已因毒品危害防制條例對
    施用毒品者之寬典而受不起訴處分，竟不知善加珍惜自新之機會而仍為本件犯行
    ，惡性非輕，然其本次施用毒品之期間非長，且施用毒品係戕害自身健康之犯罪
    ，於他人尚無明顯之損害，及其在偵審中均能坦認其行，犯罪後之態度尚稱良好
    等一切情狀，分別量處如主文所示之刑，並定其應執行之刑，以示儆懲。扣案海
    洛因（毛重○點三公克）、安非他命（毛重○點六公克）為查獲之毒品，應依毒
    品危害防制條例第十八條第一項前段之規定諭知沒收銷燬。另扣案安非他命吸食
    器乙組，係被告自行以化妝品瓶改造充用，為其所有供本件施用安非他命犯行所
    用之物，業據被告供明在卷，爰併依刑法第三十八條第一項第二款之規定為沒收
    之諭知。
據上論斷，應依刑事訴訟法第二百九十九條第一項前段、毒品危害防制條例第十條第
一項、第二項、第二十三條第二項、第十八條第一項前段、刑法第十一條前段，第五
十六條、第四十七條、第五十一條第五款、第三十八條第一項第二款，判決如主文。
本案經檢察官楊仲農到庭執行職務。
中      華      民      國    八十九    年    十二    月    二十九    日
                                  臺灣板橋地方法院刑事第二庭
                                          法  官  楊  博  欽
右正本證明與原本無異。
如不服本判決，應於判決送達後十日內，向本院提出上訴狀。
                                          書記官  韓  毓  寧
中      華      民      國      八十九    年    十二    月    二十九    日
附錄本案論罪科刑法條全文：
毒品危害防制條例第十條
施用第一級毒品者，處六月以上五年以下有期徒刑。
施用第二級毒品者，處三年以下有期徒刑。


司法院資訊處製作；財團法人民間司法改革基金會備份。
